【裁判字號】    90,家訴,33
【裁判日期】    901226
【裁判案由】    給付扶養費
【裁判全文】
臺灣桃園地方法院民事判決  九十年度家訴字第三三號
    原      告  乙○○
    法定代理人  丙○○
    被      告  甲○○
右當事人間請求給付扶養費事件，本院判決如左：
    主    文
原告之訴駁回。
訴訟費用由原告負擔。
    事    實
甲、原告方面：
一、聲明：求為判決：被告應給付原告新台幣一百三十五萬元及自起訴狀繕本送達翌
          日即民國九十年五月二十五日起至清償日止，按年息百分之五計算之利息
          。
二、陳述：被告為原告之父親，被告與原告之母親盧沛琦離婚後，造成原告家庭破碎
          ，變成單親家庭孩子，原告因此生活困難，而被告與原告之母親離婚協議
          時曾親口答應每月要給付一萬五千元作為原告之生活費用，惟被告迄今均
          未按期履行，為此，原告爰依被告與原告母親盧沛琦雙方之契約約定，請
          求被告自離婚起至原告成年之日止（即自八十二年十一月二十三日起至九
          十八年二月二十五日止）給付如訴之聲明所示之金額。
三、證據：提出戶籍謄本二紙、離婚協議書一紙、信用卡消費明細表二紙、土地登記
          簿謄本一紙及人壽給付明細表二紙為證。
乙、被告方面：
一、聲明：求為判決駁回原告之訴。
二、陳述：
    （一）被告家無恆產，尚有年邁之老父，現雖有職業，但月薪僅有三萬元，平時
          開支已告拮倨，如令給付原告巨額之扶養費，將使自己生活限於困境，況
          被告與原告之母離婚之時，已將僅有之房屋無條件由原告之母擁有，被告
          已捨棄該房屋之所有權，且對於子女之權利義務之行使，係父母共同義務
          ，被告現經濟拮倨，原告之母生活富裕，且擁有被告早年共同努力購得之
          不動產，對於原告之扶養，已有餘力。縱令被告無此能力負擔此義務，被
          告如要負擔此義務，亦僅年給付三萬六千元為已足，因國稅局核定扶養寬
          減額為每年七萬二千元，被告若與原告之母共同負擔，被告僅需負擔每年
          三萬六千元，若要一次給付，亦須扣除中間利息，足見，原告請求並無所
          據。
    （二）茲以原告既為被告之親生子女，被告縱不能維持生活，如能共同生活，則
          費用相對減輕，被告願將原告攜回扶養，以共享天倫。
    （三）至於原告主張被告承諾原告之母親盧沛琦每月願給付原告一萬五千元之扶
          養費用一節，則為被告所否認之。
三、證據：提出戶籍謄本二紙、借款證明書一紙、房屋租賃契約書一紙、診斷證明書
          一紙、員工薪資單一紙為證。
    理    由
一、本件原告起訴主張被告為原告之父親，被告與原告之母親盧沛琦離婚時，曾親口
    答應每月要給付一萬五千元作為原告之生活費用，為此，原告爰依被告與原告母
    親盧沛琦之契約約定，請求被告自離婚起至原告成年之日止（即自八十二年十一
    月二十三日起至九十八年二月二十五日止）給付如訴之聲明所示之金額。
二、被告否認曾與原告之母盧沛琦達成前開協議即每月願給付一萬五千元予原告作為
    其生活費用等情；並抗辯被告家並無恆產，尚有老父待扶養，且被告收入僅每月
    約三萬元，實無餘力再給付巨額扶養費用；再國稅局核定扶養寬減額為每年七萬
    二千元，被告若與原告之母共同負擔，被告僅需負擔每年三萬六千元，若要一次
    給付，亦須扣除中間利息，足見，原告請求並無所據；末原告之母盧沛琦若無能
    力扶養原告，被告願將原告攜回扶養等語。
三、按以契約訂定向第三人給付者，要約人得請求債務人向第三人為給付，其第三人
    對於債務人，亦有直接請求給付之權，此民法第二百六十九條定有明文。故本件
    原告雖非契約之當事人，然原告之母與被告若真有達成被告每月給付原告一萬五
    千元之協議時，揆諸前揭民法之規定，原告對於被告亦有直接請求給付之權利。
    惟查：本件原告起訴主張被告與原告之母盧沛琦達成每月給付原告一萬五千元之
    協議一節，除提出雙方之離婚協議書外，並無其他證據可資為證，然綜觀雙方所
    立之離婚協議書內容僅載明原告即長女乙○○由盧沛琦扶養，其內容並未提及被
    告願意每月給付原告一萬五千元，而該項協議乃屬於有利於原告之事實，依據民
    事訴訟法第二百七十七條規定，原告對於該項有利於己之事實應負舉證責任，惟
    綜觀卷內資料，原告對此並無法舉證以實其說，故其主張被告同意每月給付原告
    一萬五千元，並無所據，應不足採信。
四、從而，本件原告爰依契約關係請求被告給付原告一百三十五萬元及自起訴狀繕本
    送達翌日即九十年五月二十五日起至清償日止，按年息百分之五計算之利息，於
    法無據，應駁回之。
五、據上論結：本件原告之訴為無理由，爰依民事訴訟法第七十八條之規定，判決如
    主文。
中      華      民      國      九十    年      十二    月  二十六      日
                                臺灣桃園地方法院民事第二庭
~B法      官  田玉芬
右為正本係照原本作成
如對本判決上訴應於判決送達後二十日內向本院提出上訴狀
中      華      民      國      九十    年      十二    月  二十六      日
~B法院書記官  羅文


司法院資訊處製作；財團法人民間司法改革基金會備份。
